【裁判字號】    89,交上易,2311
【裁判日期】    890905
【裁判案由】    公共危險等
【裁判全文】
臺灣高等法院臺中分院刑事判決          民國八十九年度交上易字第二三一一號
    上  訴  人  臺灣台中地方法院檢察署檢察官
    被      告  丙○○
右上訴人因被告公共危險等案件，不服台灣台中地方法院中華民國八十九年九月五日
第一審判決（民國八十九年度交易字第一二三號，起訴案號：台灣台中地方法院檢察
署民國八十九年度偵字第二四七一號），提起上訴，本院判決如左：
    主      文
原判決撤銷。
丙○○服用酒類，不能安全駕駛動力交通工具而駕駛，處有期徒刑陸月，如易科罰金
，以佰元折算壹日；又因過失傷害人，處有期徒刑伍月，如易科罰金，以佰元折
算壹日，應執行有期徒刑拾月，如易科罰金，以佰元折算壹日。
    事      實
一、丙○○於民國（下同）八十八年十月四日中午十二時許起，分別在彰化縣田中鎮
    及南投等處飲酒，飲酒後其吐氣所含酒精成份達每公升一‧二四毫克，超過每公
    升○‧二五毫克之標準值甚多，已不能安全駕駛動力交通工具，仍酒醉駕駛車牌
    號碼ＫＸ－七○二三號自用小客車，沿台中縣烏日鄉○○村○○路由東往西方向
    行駛，於同日晚間八時四十分許，途經台中縣烏日鄉○○路五○六號前速限四十
    公里縣道之彎道且無號誌三岔路口時，本應注意行車速度，在市區道路，時速不
    得超過四十公里，行經彎道、無號誌之交岔路口，應減速慢行，作隨時停車之準
    備，且汽車行駛時，駕駛人應注意車前狀況，並隨時採取必要之安全措施，汽車
    在雙向二車道行駛時，應在遵行車道內行駛，並應注意汽車駕駛人飲酒後其吐氣
    所含酒棈成份超過每公升○‧二五毫克以上者，不得駕車，而依當時天氣晴朗，
    夜間有照明設備，路面乾燥、無缺陷及無障礙物，並無不能注意之情形，詎其能
    注意，而疏未注意車前狀況、行車時速、在遵行車道行駛及減速慢行，猶酒醉貿
    然以時速約六十餘公里之高速行駛偏入對向車道，適有甲○○駕駛車牌號碼ＮＣ
    －三五七八號自用小客車附載乘客丁○○，沿台中縣烏日鄉○○路由西往東方向
    行駛，行至該三岔路口正暫時停車等候之際，遭丙○○駕駛上開自用小客車，迎
    面衝撞，致甲○○受有右側粗隆下骨折及右側股骨幹骨折之傷害，丁○○亦受有
    第三、四頸椎間盤突出合併第五、六頸椎狹窄、鼻骨骨折、臉部挫傷合併擦傷及
    左側第三、四肋骨骨折之傷害。
二、案經甲○○、丁○○告訴及台中縣警察局烏日分局報請台灣台中地方法院檢察署
    檢察官偵查起訴。
    理      由
一、訊據被告丙○○（下稱被告）對於前開事實坦承不諱，核與告訴人甲○○、丁○○偵審中指訴之情節相符，並有台中縣警察局道路交通事故調查報告表乙份、現
    場照片二張、診斷證明書二紙及承辦本件車禍之警員曾天成、林俊賢所共同製作
    之職務報告乙紙、被告血清檢驗報告乙紙附卷足憑。
二、按行車速度，在市區道路，時速不得超過四十公里，行經彎道、無號誌之交岔路
    口，應減速慢行，作隨時停車之準備，且汽車行駛時，駕駛人應注意車前狀況，
    並隨時採取必要之安全措施，汽車在雙向二車道行駛時，應在遵行車道內行駛，
    並應注意汽車駕駛人飲酒後其吐氣所含酒精成份超過每公升○‧二五毫克以上者
    ，不得駕車，道路交通安全規則第九十三條第一項第一款、第四款、第九十四條
    第三項、第九十七條第一款、第一百十四條第二款分別定有明文。被告於前開時
    地駕車，本應注意遵守上開規定，而肇事路段為速限四十公里縣道之彎道且無號
    誌交岔路口，依當時天氣晴朗，夜間有照明設備，路面乾燥、無缺陷及無障礙物
    ，有上開道路交通事故調查報告表附卷可證，自無不能注意之情形，詎其能注意
    ，而疏未注意行車速限、車前狀況及減速慢行，猶酒醉貿然駕駛偏入對向車道，
    因而肇事，致告訴人受有如事實欄所載傷害，足證被告有過失。且本件車禍經送
    請臺灣省台中縣區車輛行車事故鑑定委員會鑑定結果，亦認被告飲酒超過規定後
    ，駕車行經彎道，未注意車前狀況謹慎行駛，且超速偏入左側來車道行駛，為肇
    事原因，被害人甲○○無肇事原因，有該鑑定委員會鑑定意見書附卷可考，益證
    被告確有過失，且其過失行為與告訴人等受傷間具有相當因果關係。本件事證明
    確，被告犯行堪以認定。
三、核被告所為，係犯刑法第一百八十五條之三之服用酒類不能安全駕駛動力交通工
    具而駕駛罪及同法第二百八十四條第一項前段之過失傷害罪。被告一過失行為致
    告訴人甲○○、丁○○均受有傷害，係觸犯上開二過失傷害罪名之想像競合犯，
    依刑法第五十五條規定，應從一重處斷。又被告酒醉駕車，因而致人受傷，依法
    應負過失傷害罪責，依道路交通管理處理罰條例第八十六條第一項規定，應加重
    其刑。被告所犯上開二罪，犯意各別，犯罪構成要件不同，應予分論併罰。
四、原審為科刑之判決，固非無見，惟查被告服用酒類，其酒後吐氣所含酒精成份達
    每公升一‧二四毫克，超過每公克○‧二五毫克之標準甚多，情節嚴重，其駕車
    偏入對向車道撞傷告訴人等二人，過失情節亦重，且肇事後迄今已年餘，未能達
    成和解賠償告訴人等之損害，態度不佳，已據告訴人等於本院審理時陳明，量刑
    不宜從寬，檢察官上訴意旨，據此指摘原審量刑過輕為不當，為有理由，應由本
    院將原判決撤銷改判，爰審酌上述等一切情狀，分別量處較原審為重之如主文第
    二項所示之刑，並均諭知易科罰金之折算標準，且定其應執行刑及諭知易科罰金
    之折算標準，以資懲儆。
五、據上論斷，應依刑事訴訟法第三百六十九條第一項前段、第三百六十四條、第二
    百九十九條第一項前段，刑法第一百八十五條之三、第二百八十四條第一項前段
    、第五十五條、第四十一條、第五十一條第五款，道路交通管理處罰條例第八十
    六條第一項，罰金罰鍰提高標準條例第一條前段、第二條，判決如主文。
本案經檢察官乙○○到庭執行職務。
中      華      民      國    八十九     年      十一     月    二十二  日
                           臺灣高等法院臺中分院刑事第一庭
                                        審判長法  官  陳  紀  綱
                                              法  官  蕭  錦  鍾
                                              法  官  陳  登  源
右正本證明與原本無異。
不得上訴。
                                              書記官  林  桂  鳳
中      華      民      國    八十九     年      十一     月    二十二  日
所犯法條：
刑法第二百八十四條第一項前段：
因過失傷害人者，處六月以下有期徒刑、拘役或五百元以下罰金。
刑法第一百八十五條之三：
服用毒品、麻醉藥品、酒類或其他相類之物，不能安全駕駛動力交通工具而駕駛者，
處一年以下有期徒刑、拘役或三萬元以下罰金。
                                                                        Ｉ


司法院資訊處製作；財團法人民間司法改革基金會備份。
